【裁判字號】    98,訴,102
【裁判日期】    980331
【裁判案由】    毒品危害防制條例
【裁判全文】
臺灣板橋地方法院刑事判決               98年度訴字第102號
公  訴  人  臺灣板橋地方法院檢察署檢察官
被      告  甲○○
                    （現於臺灣臺北監獄臺北分監執行中）
上列被告因違反毒品危害防制條例案件，經檢察官提起公訴（97
年度毒偵字第9727號），因其於準備程序中就被訴事實為有罪之
陳述，經本院合議庭裁定由受命法官獨任進行簡式審判程序，判
決如下：
    主  文
甲○○施用第一級毒品，累犯，處有期徒刑捌月。扣案內含海洛
因之殘渣袋壹個沒收銷燬之及注射針筒貳支沒收之。
    事  實
一、甲○○前於民國90年間因施用毒品案件，經本院以90年度毒
    聲字第2059號裁定送觀察、勒戒後，因有繼續施用毒品之傾
    向，復經本院以90年度毒聲字第4348號裁定令入戒治處所施
    以強制戒治，嗣經本院以91年度毒聲字第989 號裁定停止戒
    治保護管束，後再經本院以91年度毒聲字第3326號裁定撤銷
    停止戒治，而於92年12月5 日執行完畢，於翌日釋放，並經
    臺灣板橋地方法院檢察署檢察官以93年度戒毒偵字第93號處
    分不起訴確定；復於前開強制戒治執行完畢後，五年內之93
    年間，因施用毒品案件，經本院以93年度訴字第1889號判決
    各判處有期徒刑8 月、4 月，應執行有期徒刑10月確定，於
    96年3 月8 日縮刑期滿執行完畢。詎其仍不知悔改，於97年
    12月8 日晚上8 時許，在臺北縣中和市○○路127 巷6 弄2
    號5 樓某友人住處，將第一級毒品海洛因摻水後，再以注射
    針筒注射手臂之方式，施用海洛因1 次（起訴書載為於97年
    12月9 日為警採尿前26小時內某時，在不詳處所，施用第一
    級毒品海洛因）。嗣於同日晚上11時許（起訴書誤載為97年
    12 月9日），為警在上址查獲，並扣得其所有內含海洛因之
    殘渣袋1 個及注射針筒2 支。
二、案經臺北縣政府警察局板橋分局報請臺灣板橋地方法院檢察
    署檢察官偵查起訴。
    理  由
一、上揭事實，業據被告甲○○於本院審理中坦承不諱，並有其
    所有內含海洛因之殘渣袋1 個及注針筒2 支扣案可資佐證，
    且被告於97年12月8 日為警查獲後所採集之尿液檢體，經送
    請台灣檢驗科技股份有限公司檢驗之結果，確有海洛因代謝
    物陽性反應，有該公司出具之濫用藥物檢驗報告1 件在卷可
    稽；又被告前於90年間因施用毒品案件，經本院以90年度毒
    聲字第2059號裁定送觀察、勒戒後，因有繼續施用毒品之傾
    向，復經本院以90年度毒聲字第4348號裁定令入戒治處所施
    以強制戒治，嗣經本院以91年度毒聲字第989 號裁定停止戒
    治保護管束，後再經本院以91年度毒聲字第3326號裁定撤銷
    停止戒治，而於92年12月5 日執行完畢，於翌日釋放，並經
    臺灣板橋地方法院檢察署檢察官以93年度戒毒偵字第93號處
    分不起訴確定；復於前開強制戒治執行完畢後，五年內之93
    年間，因施用毒品案件，經本院以93年度訴字第1889號判決
    各判處有期徒刑8 月、4 月，應執行有期徒刑10月確定，此
    有臺灣高等法院被告前案紀錄表1 份在卷可稽。罪證明確，
    被告犯行洵堪認定。
二、按毒品危害防制條例分別將海洛因列為第一級毒品管制，不
    得非法製造、運輸、販賣、轉讓、施用或持有，被告違反此
    項規定，施用第一級毒品海洛因之行為，核係觸犯同條例第
    10條第1 項之施用第一級毒品罪。又被告持有海洛因之低度
    行為，應為其施用之高度行為所吸收，不另論罪。末查：被
    告前93年間因施用毒品案件，經本院以93年度訴字第1889號
    判決各判處有期徒刑8 月、4 月，應執行有期徒刑10月確定
    ，於96年3 月8 日縮刑期滿執行完畢，此有臺灣高等法院被
    告前案紀錄表在卷足憑，其受有期徒刑執行完畢後，5 年以
    內故意再犯本件有期徒刑以上之罪，為累犯，應依刑法第47
    條第1 項規定加重其刑。爰審酌被告之品行、智識程度、施
    用海洛因戕害身心、對社會治安可能之危害程度甚鉅，及被
    告前因毒品案件經送觀察、勒戒、強制戒治，並判刑後，猶
    不思戒除惡習，仍一再施用海洛因，洵不足取，以及被告犯
    罪後坦承犯行等一切情狀，量處如主文所示之刑，以示懲儆
    。至前開扣案內含海洛因之殘渣袋1 個，因殘渣與袋子無從
    分離，整體均係查獲之毒品，應依毒品危害防制條第18條第
    1 項前段規定，不問屬於犯人與否，均沒收銷燬之；而扣案
    已使用過之注射針筒2 支，則係被告所有供施用海洛因所用
    之物，業經其陳明在卷，爰依刑法第38條第1 項第2 款規定
    宣告沒收之。
三、又被告於97年12月8 日為警查獲後所採集之尿液檢體，經送
    請台灣檢驗科技股份有限公司檢驗之結果，亦有安非他命代
    謝物陽性反應，有該公司出具之上開濫用藥物檢驗報告1 件
    在卷可稽，足見被告另涉嫌觸犯毒品危害防制條例第10條第
    2 項之施用第二級毒品罪，惟此部分未經起訴，爰移由檢察
    官另行偵處，附此敘明。
據上論斷，應依刑事訴訟法第273條之1第1項、第299條第1項前
段，毒品危害防制條例第10條第1項、第18條第1項前段，刑法第
11條前段、第47條第1項、第38條第1項第2款，判決如主文。
本案經檢察官賴建如到庭執行職務。
中    華    民    國    98    年    3     月    31    日
                    刑事第二庭  法  官  趙義德
上列正本證明與原本無異。
如不服本判決，應於判決送達後10日內敘明上訴理由，向本院提
出上訴狀 (應附繕本) ，上訴於臺灣高等法院。其未敘述上訴理
由者，應於上訴期間屆滿後20日內向本院補提理由書「切勿逕送
上級法院」。
                                書記官  王君倚
中    華    民    國    98    年    4     月    2     日
附錄本案論罪科刑法條全文：
毒品危害防制條例第10條：
施用第一級毒品者，處6月以上5年以下有期徒刑。
施用第二級毒品者，處3年以下有期徒刑。


司法院資訊處製作；財團法人民間司法改革基金會備份。
